臺灣新竹地方法院刑事判決　　　　　　　　　　　　　九十一年度易字第五九六號
　　公　訴　人　臺灣新竹地方法院檢察署檢察官
　　被　　　告　乙○○
右列被告因傷害等案件，經檢察官提起公訴（九十年度偵字第二四二七號），本院判
決如左：
    主  文
乙○○對於公務員依法執行職務時，施脅迫，處有期徒刑陸月，如易科罰金，以佰
元折算壹日；又傷害人之身體，處有期徒刑伍月，如易科罰金，以佰元折算壹日。
應執行有期徒刑拾月，如易科罰金，以佰元折算壹日。
    事  實
一、乙○○於民國九十年二月二十八日下午一時四十分許，駕駛其甫於五分鐘前在新
    竹市○○路○段二九二號前竊取、為美亞鋼管五金行所有、謝忠豪未熄火停放該
    處準備下貨之載有大、小鋼管共二百四十支之車號ＲＤ─六三二號大貨車一部（
    竊盜部分，因已經判決確定而另經檢察官為不起訴處分），準備南下找朋友，其
    沿新竹市○○路左轉民主路並再左轉中央路時，適為依法執行公務之新竹市警察
    局交通隊巡邏警員陳敬楷騎乘警用機車附載甲○○自東光橋下橋時，發現乙○○
    連闖二個紅燈，甲○○除立即拍下違規照片外，並鳴警笛要求乙○○停車，乙○
    ○因自知自己係駕駛贓車，且車上有其於日前在新竹市○○路紅藍寶石電影院前
    拾獲、因認自己與照片中男子相貌相似、準備用以供臨檢時所用之張榮昌身分證
    一枚（為張榮昌於八十九年十二月中旬，連同所使用之車號Ｒ三─三四三七號自
    小貨車及其所用之皮夾等物一同在苗栗縣竹南鎮○○路上失竊，此部分未據起訴
    ），惟恐被查獲，竟不顧在後追趕警員之鳴笛，繼續加速沿新竹市○○路逃逸，
    又因新竹市區道路狹窄，陳敬楷擔心波及無辜民眾，遂不敢將機騎得太近，乙○
    ○在中央路、民權路口正右轉民權路時，見警員陳敬楷、甲○○二人仍在後追趕
    ，即將頭伸出車外，對執行勤務之警員陳敬楷、甲○○二人辱罵並脅迫稱：「幹
    你娘！你再來，再來就撞死你！」，並朝經國路方向繼續逃逸，陳敬楷、甲○○
    二人仍持續在後追趕，甲○○並聯絡勤務指揮中心請求支援，嗣於乙○○行經東
    大路、武陵路口時，遇到紅燈且前方有多部車輛在等候燈號變換而不得己停車並
    拼命鳴按喇叭時，甲○○伺機跳上前開大貨車，正欲打開駕駛座車門時，因前方
    車輛讓出道路，乙○○竟突然右轉武陵路，甲○○只好先跳上貨車車斗，右踝因
    此卡在車斗上所擺放之鋼管中，但甲○○仍在後猛力敲擊駕駛座車頂要求乙○○
    停車，陳敬楷則繼續騎乘警用機車在旁，然乙○○仍執意不停車，竟另行起意，
    基於傷害人身體之犯意，突然在道路彎曲的武陵路上將方向盤向左打，遂導致大
    貨車車體向右翻，在車斗上之甲○○先被拋出車外後，又遭大貨車所載運之二百
    四十支鋼管順勢翻落地面而壓傷，並因此受有左肩胛骨骨折、左第五掌骨骨折、
    左Ｒ骨遠端骨折、左第五肋骨骨折、左肘雙膝擦傷、左側身體輾傷及右踝挫傷等
    傷害，陳敬楷亦因此人車倒地受有擦傷（此部分未據告訴），乙○○則乘機逃逸
    。嗣為警於同年三月二日上午十一時三十分許，在新竹市○○街八七巷十四弄三
    十號之水溝蓋下當場查獲乙○○，並另在上開大貨車副駕駛座上扣得張榮昌之身
    分證一枚。
二、案經甲○○訴由暨新竹市警察局移送臺灣新竹地方法院檢察署檢察官偵查起訴。
    理  由
一、訊據被告乙○○，固坦承有右開駕駛贓車被警追趕仍執意不停車，並在武陵路上
    因翻車導致貨車上所載運之鋼管滑落等情，惟矢口否認曾在途中伸出頭辱罵警員
    ，辯稱：當時警員叫我停車，但因為我是開贓車，我不敢停，只好繼續往前開，
    我的確有在中央路、民權路路口右轉民權路，但我沒有罵人云云。惟查，就被告
    坦承竊取上開美亞鋼管五金行所有、謝忠豪駕駛之車號ＲＤ─六三二號大貨車一
    部後，因闖紅燈為警發現而拒不停車，經警員沿路追趕至新竹市○○路時，大貨
    車向右翻車，導致警員甲○○、陳敬楷二人均受傷之事實，業據被害人即美亞鋼
    管五金行負責人翁建隆、員工謝忠豪及警員甲○○到庭指訴綦詳，並有業經被害
    人翁建隆領回上開大貨車暨失竊大、小鋼管共二百四十支所出具之贓證物品認領
    保管收據一張、新竹市警察局交通隊警員陳敬楷之報告書一份與國軍新竹醫院出
    具之診斷證明書一紙在卷可憑。被告明知警員甲○○、陳敬楷二人在後追趕仍執
    意不停車，待警員即被害人甲○○跳上其所駕駛之貨車車斗後，為圖自己脫身，
    竟仍在彎曲的道路上將大貨車方向盤猛力左轉，導致被害人甲○○因此跌落地面
    後又被貨車上的鋼管壓傷，受有左肩胛骨骨折、左第五掌骨骨折、左Ｒ骨遠端骨
    折、左第五肋骨骨折、左肘雙膝擦傷、左側身體輾傷及右踝挫傷等傷害，其顯有
    故意傷害之犯意，可以認定。至於被告雖否認有出言辱罵、脅迫警員「幹你娘！
    你再來，再來就撞死你！」等語，然此情已據證人即被害人甲○○到庭證述綦詳
    ，衡情，警察人員為依法令從事治安維護工作之人，對被告並無主觀之好惡，更
    無任何怨隙，衡諸常情，應無故入被告於罪之動機，從而在無積極證據堪認證人
    即承辦警員所證為虛妄之情況下，其證言應屬可信。被告所辯，無非係推諉卸責
    之詞，不足採信。綜上所述，本件事證已臻明確，被告傷害及侮辱、脅迫公務員
    之犯行洵堪認定，應予依法論科。
二、核被告所為，係犯刑法第一百三十五條第一項之對於公務員依法執行職務時施脅
    迫罪、同法第一百四十條第一項前段之對於公務員依法執行職務時當場侮辱罪及
    同法第二百七十七條第一項之傷害罪。被告所犯對於公務員依法執行職務時施脅
    迫罪與對於公務員依法執行職務時當場侮辱罪二者間，係以一行為觸犯數罪名，
    屬想像競合犯，應從情節較重之對於公務員依法執行職務時施脅迫罪處斷；公訴
    人雖漏未論及被告所犯之刑法第一百三十五條第一項之對於公務員依法執行職務
    時施脅迫罪，惟其起訴事實業已敘及，本院自得予以審究。又被告所犯對於公務
    員依法執行職務時施脅迫罪與傷害罪二罪間，犯意各別，行為互殊，應予分論併
    罰。爰審酌被告自己違法、違規在先，遇到執行取締任務之警員，竟然出言侮辱
    、脅迫警員，見警員仍不放棄，復蓄意使警員受傷及其品性、生活狀況、智識程
    度、犯罪所生之損害與犯罪後態度等一切情狀，分別量處如主文所示之刑，並均
    諭知易科罰金之折算標準，併定其應執行刑，以資警惕。
三、至於被告持有被害人張榮昌失竊之身分證一枚乙事，究為竊盜或侵占犯行，因未
    據檢察官調查、起訴，且與本案並無裁判上一罪關係，本院無從審究，自應由檢
    察官另行依法處理，併此敘明。
四、據上論斷，應依刑事訴訟法第二百九十九條第一項前段，刑法第一百三十五條第
    一項、第一百四十條第一項前段、第二百七十七條第一項、第五十五條、第五十
    一條第五款、第四十一條第一項、第二項，罰金罰鍰提高標準條例第一條前段、
    第二條，判決如主文。
本案經檢察官林佳穎到庭執行職務。
中      華      民      國    九十一    年      九      月    二十六    日
                                  臺灣新竹地方法院刑事第一庭
                            法  官    遲中慧
右正本證明與原本無異。
如不服本判決，應於判決送達後十日內向本院提出上訴狀( 應附繕本 )，上訴於
臺灣高等法院。
                                      書記官    龔柏萃
中      華      民      國    九十一    年      九      月    二十六    日
附錄本案論罪科刑法條全文：
中華民國刑法第一百三十五條第一項
 (妨害公務執行及職務強制罪)
對於公務員依法執行職務時，施強暴脅迫者，處三年以下有期徒刑、拘役
或三百元以下罰金。
中華民國刑法第一百四十條第一項前段
 (侮辱公務員公署罪)
於公務員依法執行職務時，當場侮辱，或對於其依法執行之職務公然侮辱
者，處六月以下有期徒刑、拘役或一百元以下罰金。
中華民國刑法第二百七十七條第一項
 (普通傷害罪)
傷害人之身體或健康者，處三年以下有期徒刑、拘役或一千元以下罰金。
